【裁判字號】    95,訴緝,503
【裁判日期】    951115
【裁判案由】    毒品危害防制條例
【裁判全文】
臺灣臺中地方法院刑事判決             95年度訴緝字第503號
公  訴  人  臺灣臺中地方法院檢察署檢察官
被      告  乙○○
上列被告因違反毒品危害防制條例案件，經檢察官提起公訴（95
年度毒偵字第5109號）及移送併辦（95年度毒偵字第4596號），
本院合議庭裁定由受命法官獨任行簡式審判程序，判決如下：
    主  文
乙○○施用第一級毒品，累犯，處有期徒刑拾月；又施用第二級
毒品，累犯，處有期徒刑陸月。應執行有期徒刑壹年貳月。
    犯罪事實
一、乙○○之素行欠佳，曾有違反麻醉藥品管理條例及違反肅清
    煙毒條例之前案紀錄，又曾因施用毒品案件，經觀察、勒戒
    、強制戒治、停止戒治付保護管束、撤銷停止戒治復令入戒
    治處所施以強制戒治後，於民國89年4月1日執行完畢出戒治
    所，並由臺灣臺中地方法院檢察署檢察官以89年度戒毒偵字
    第 250號為不起訴處分確定。惟其於未久後，復因施用第一
    級及第二級毒品案件，經令入戒治處所施以強制戒治，刑責
    部分，則經本院以90年度訴字第16號判決合併判處有期徒刑
    1 年確定，經送監執行後，於91年11月22日假釋中付保護管
    束出監，並於91年11月26日保護管束期滿未經撤銷假釋，其
    未執行之刑，以已執行論。然其於93年間，復因竊盜案件，
    經本院以93年度易字第1408號判決判處有期徒刑 7月確定，
    經再度入監執行，始於94年4月15日縮刑期滿執行完畢。
二、詎乙○○猶不知悔改，復於受前開有期徒刑之執行完畢後 5
    年內，基於反覆施用第一級毒品海洛因之犯意，自94年 4月
    15 日出監後未久之某日起至95年9月3日或4日某時止，在其
    臺中縣大雅鄉○○村○○路○段166號之住處、臺中縣大肚鄉
    友人之住處及臺中市區內不特定地點之加油站廁所內，以將
    少許海洛因摻於香菸內點燃後吸其煙霧及將海洛因加水稀釋
    後置於注射針筒內再施打於手臂血管之方式，及約每2、3天
    即施用 1次之頻率，施用第一級毒品海洛因多次。其另基於
    反覆施用第二級毒品甲基安非他命之犯意，自94年4月15 日
    出監後未久之某日起至94年8月8日某時止，在其上址住處及
    臺中市內友人之住處，以將甲基安非他命置於玻璃管吸食器
    內燒烤後吸其煙霧之方式，及約2星期施用1次之頻率，施用
    第二級毒品甲基安非他命多次。嗣分別於：(一)94年 8月10日
    晚上 9時20分許，在臺中市○○路與松竹路口前，因其手臂
    遺有針孔注射痕跡，經帶返警局採集其尿液送驗後，發覺有
    可待因、嗎啡及甲基安非他命之陽性反應而查獲；(二)95年 9
    月6日晚上6時20分，在臺中市○區○○路與力行路口，因其
    涉犯本件施用毒品案件，經本院發布通緝為警逮捕，經員警
    採集其尿液送驗後，發覺有可待因及嗎啡陽性反應而查獲。
三、案經臺中市警察局及臺中市警察局第三分局分別移送或報告
    臺灣臺中地方法院檢察署檢察官偵查起訴及移送併辦，本院
    改由受命法官獨任行簡式審判程序。
    理  由
一、認定犯罪事實之依據：
  (一)被告乙○○之自白。
  (二)臺中市警察局勘察採證同意書、委託檢驗尿液代號與真實姓
    名對照表及中山醫學大學附設醫院藥物濫用檢測中心尿液檢
    驗報告各1份。
  (三)臺中市警察局第三分局採集尿液鑑定同意書、委託檢驗尿液
    代號與真實姓名對照表及詮昕科技股份有限公司濫用藥物尿
    液檢驗報告各1份（驗尿報告附於本院卷第70頁）。
二、按施用毒品成癮者，其施用毒品之行為每常具有反覆實施之
    特性，是其行為與毒品危害防制條例第10條第1項及第2項之
    施用第一級毒品罪與施用第二級毒品罪之構成要件，於法律
    上之評價，應屬「集合犯」，即行為人數次之施用毒品行為
    ，應僅論以一罪。而依被告乙○○前有多次施用毒品之前案
    紀錄，雖經觀察、勒戒、強制戒治及刑之執行，均未能戒絕
    ，復犯本罪，及其所陳述之施用毒品頻率、行為持續之時間
    等情狀，其為典型之施用毒品成癮者，殆無疑義；其各次之
    施用第一級毒品與第二級毒品行為，既係基於同一反覆施用
    之犯意下所為，各應僅論以一罪。又檢察官雖僅就被告於「
    94年8月9日下午8時許」之施用第一級毒品行為及「94年8月
    10日下午10時16分許為警採尿前回溯96小時內某時點」之施
    用第二級毒品行為加以起訴，然被告未經於起訴書中敘及而
    經本院認定為有罪之犯罪事實部分（含檢察官移送併辦之犯
    罪事實部分），既與業經起訴書敘及之部分，具有「集合犯
    」之實質上一罪關係，本應認為業經起訴，本院自應加以審
    理，附此敘明。
三、主要量刑審酌事由：被告之素行欠佳，曾有多次施用毒品之
    前案紀錄而均未能戒除毒癮，其本案施用毒品之行為分別持
    續長達 1年餘及數月、惟犯後已能坦承犯行及其施用毒品之
    頻率等一切情狀（公訴人對於被告合併求處1年6月之有期徒
    刑，本院審酌上開各情，認尚嫌過重）。
四、適用之法條：刑事訴訟法第273條之1第1項、第299條第 1項
    前段、第310條之2、第454條第1項，毒品危害防制條例第10
    條第1項、第2項，刑法第11條前段、第47條第1項、第2條第
    1項前段、第51條第5款、（修正前）第47條，判決如主文。
本案經檢察官甲○○到庭執行職務。
中    華    民    國    95    年    11    月    15    日
                  臺灣臺中地方法院刑事第六庭
                          法  官  鄧  敏  雄
上正本證明與原本無異
如不服本判決，應於送達後10日內向本院提出上訴狀（須附繕本
），上訴於臺灣高等法院臺中分院。
                          書記官  黃  士  益
中    華    民    國    95    年    11    月    15    日
附錄本案論罪科刑法條全文
毒品危害防制條例第10條
施用第一級毒品者，處6月以上5年以下有期徒刑。
施用第二級毒品者，處3年以下有期徒刑。


司法院資訊處製作；財團法人民間司法改革基金會備份。
